臺灣桃園地方法院民事簡易判決
111年度壢簡字第761號
原      告  徐文星  
送達代收人  常慧敏  
訴訟代理人  李國煒律師
被      告  賴玉瑛  

訴訟代理人  鍾儀婷律師
送達代收人  吳智美  
被      告  何文發  

上列當事人間請求損害賠償事件，本院於民國111年9月20日言詞
辯論終結，判決如下：
    主    文
原告之訴及假執行之聲請均駁回。
訴訟費用新臺幣5400元由原告負擔。
    事實及理由
一、原告主張：原告丙○○與被告丁○○為夫妻關係，原告在民國11
    0年5月17日後，透過被告甲○○之女性友人即訴外人乙○○陸續
    提供之被告二人通訊軟體LINE聊天紀錄截圖、對話錄音及乙○○與被告甲○○對話錄音等資料得知，被告丁○○有違背夫妻誠
    信義務之行為，另被告甲○○明知被告丁○○為有配偶之人仍與
    之交往發展婚外情，且被告二人曾發生性行為，已逾社會通
    念所能容忍範圍並嚴重破壞原告婚姻及家庭共同生活之圓滿
    安全及幸福，共同侵害原告配偶權，致原告精神上受有極大
    之痛苦。爰依民法第184條第1項前、後段、第185條第1項前
    段、第195條第1、3項之規定，提起本件訴訟。並聲明：㈠被
    告應連帶給付原告新臺幣（下同）50萬元，及自起訴狀繕本
    送達翌日起至清償日止，按年息百分之5計算之利息。㈡原告
    願供擔保，請准宣告假執行。
二、被告則以
  ㈠被告丁○○部分：被告丁○○全家人皆與被告甲○○及其配偶訴外
    人何周素貞關係熟稔，乙○○實乃介入被告甲○○及何周素貞婚
    姻之第三者，曾施壓被告甲○○離婚，係經被告丁○○極力勸說
    ，終讓被告甲○○回歸家庭，詎料乙○○知悉被告丁○○力阻被告
    甲○○離婚後，懷恨在心，自行捏造、臆測虛構內容及事由指
    摘被告二人侵害原告配偶權，顯係誤會等語，資為抗辯。並
    聲明：㈠原告之訴駁回。㈡如受不利判決，願供擔保請准免為
    假執行。
  ㈡被告甲○○部分：被告二人之間絕對清白，並無侵害配偶權之
    行為等語，資為抗辯。並聲明：原告之訴駁回。
三、本院得心證之理由：
　㈠按因故意或過失，不法侵害他人之權利者，負損害賠償責任
    。故意以背於善良風俗之方法，加損害於他人者亦同；數人
    共同不法侵害他人之權利者，連帶負損害賠償責任。不法侵
    害他人之身體、健康、名譽、自由、信用、隱私、貞操，或
    不法侵害其他人格法益而情節重大者，被害人雖非財產上之
    損害，亦得請求賠償相當之金額。前2項規定，於不法侵害
    他人基於父、母、子、女或配偶關係之身分法益而情節重大
    者，準用之，民法第184條第1項、第185條第1項前段及第19
    5條第1項、第3項固分別定有明文。又婚姻係以夫妻之共同
    生活為其目的，配偶應互相協力保持其共同生活之圓滿安全
    及幸福，而夫妻互守誠實，係為確保其共同生活之圓滿安全
    及幸福之必要條件，故應解為配偶因婚姻契約而互負誠實之
    義務，配偶之一方行為不誠實，破壞共同生活之圓滿安全及
    幸福者，即為違反因婚姻契約之義務而侵害他方之權利。另
    當事人主張有利於己之事實者，就其事實有舉證之責任。民
    事訴訟法第277條前段定有明文。所謂舉證係指就爭訟事實
    提出足供法院對其所主張者為有利認定之證據而言，若所舉
    證據，不能對其爭訟事實為相當之證明，自無從認定其主張
    為真正。再者，民事訴訟如係由原告主張權利者，應先由原
    告負舉證之責，若原告先不能舉證，以證實自己主張之事實
    為真實，則被告就其抗辯事實即令不能舉證，或其所舉證據
    尚有疵累，亦應駁回原告之請求。經查，原告主張被告二人
    共同侵害其配偶權，惟為被告二人所否認，並以前詞置辯，
    是依前揭說明，自應由原告就被告二人具侵權行為之成立要
    件負舉證責任。
　㈡查原告雖提出戶口名簿、原告與乙○○通訊軟體MESSENGER聊天
    紀錄及對話錄音譯文等件為證（見本院卷第6至44頁），惟
    自上開聊天紀錄觀之，原告曾數度傳送「吳小姐 妳能找到
    甲○○手機裡他跟丁○○以前的對話嗎？越親密的越好。」、「
    麻煩你把他們的親密對話截圖傳給我，謝謝」、「麻煩妳找
    找甲○○手機裡有沒有丁○○和他在一起的親密照片或愛愛照片
    影片，有就麻煩傳給我。謝謝妳」、「只要有丁○○和甲○○的
    親密照應該就能夠讓他們百口莫辯」等訊息內容（見本院卷
    第22頁反面、第27頁反面、第29頁反面），要求乙○○提供足
    資證明被告間有逾越一般社交行為之不正常往來之對話、照
    片或影片等具體證據，乙○○始終以「很抱歉餒因為賴小姐已
    全收回了我無法拿出證據」、「然後如果有證據給他們看了
    你又要怎麼做呢」、「有證據了 我覺得他們還是一樣不承
    認」、「像上一次所有的訊息都收得一乾二淨」等語搪塞（
    見本院卷第22頁反面、第29頁正反面），對話紀錄中未見有
    任何之親密對話、發生性行為之照片或影片等可證明被告二
    人有何侵害原告配偶權行為之客觀證據，足見原告係僅單憑
    乙○○片面說詞即認被告二人間已發展逾一般朋友情誼而有男
    女間之交往，而原告復於111年9月20日本院審理時自承除前
    開證據資料外，無其他證據可供調查或提出（見本院卷第74
    頁反面）。是依原告所提出之證據，尚無法證明被告丁○○與
    甲○○有為男女朋友之交往，甚而發生性行為等逾越社會通念
    可容忍範圍之不正當社交往來，而有侵害原告配偶權情節重
    大之事實，其主張既不能證明，自應為有利於被告二人之認
    定。故原告主張被告二人共同侵害其配偶權而應負侵權行為
    損害賠償責任云云，欠缺依據。
四、原告未能證明被告二人於原告與被告丁○○之婚姻存續中，確
    有逾越男女分際而侵害原告配偶權之情。從而，原告依民法
    第184條第1項前、後段、第185條第1項前段、第195條第1、
    3項之規定，請求被告二人連帶給付原告50萬元整，及自起
    訴狀繕本送達翌日起至清償日止，按年息百分之5計算之利
    息，為無理由，應予駁回。原告之訴既經駁回，其假執行之
    聲請失所附麗，應併予駁回。
五、本件事證已臻明確，兩造其餘攻擊防禦方法及證據，經審酌
    後，認對於判決結果均無影響，爰不一一論述。又原告聲請
    傳喚證人乙○○部分（見本院卷第74頁反面），因乙○○與原告
    之對話紀錄業經原告以書面方式提出，原告亦未能釋明此部
    分聲請與卷內證據有何不同、有何調查之必要性，自無重複
    調查之必要；另被告聲請傳喚證人何周素貞（見本院卷第74
    頁反面），因本件為判決基礎之事實已臻明瞭，亦認無傳喚
    之必要，附此敘明。
六、訴訟費用負擔之依據：民事訴訟法第78條。並依職權確定訴
    訟費用額為第一審裁判費5400元。
中　　華　　民　　國　　111 　年　　10　　月　　 4　　日
                  中壢簡易庭  法  官  林莆晉
以上為正本係照原本作成。
如不服本判決，應於送達後20日內，向本院提出上訴狀並表明上
訴理由，如於本判決宣示後送達前提起上訴者，應於判決送達後
20日內補提上訴理由書（須附繕本）。
如委任律師提起上訴者，應一併繳納上訴審裁判費。
中　　華　　民　　國　　111 　年　　10　　月　　 4　　日
　　　　　　　　　　　　　　　書記官  陳香菱